---
title: "tarea1_generacion_variables_aleatoria"
author: "Shamuel Manrrique"
nip: "802400"
date: "10/25/2020"
output:
  pdf_document: default
  html_document: default
---

# Practica 1 

Aplicar el método de la transformación inversa y/o el de aceptación rechazo para construir una función en R que genere datos de la siguientes distribuciones:

5. **Distribución log exponencial-geométrica (Jodra y Jimenez, 2020)** de parámetros α > 0 y β > 0 con función de densidad: 
´
f(x; α, β) = (α(1 + β)x^(α−1))/(1 + β x^α)^2, 0 < x < 1

## Metodo de transformacion Inversa
Buscamos la integral de la función de densidad para obtener la funcion de distribucion acumulado

>f(x; α, β) = (1 + β) x^(α - 1))/(1 + β x^α)^2 , 0 < x < 1, α > 0, β > 0

1. Integramos la funcion usando WolframAlpha<https://www.wolframalpha.com/>

>integral(α (1 + β) x^(α - 1))/(1 + β x^α)^2 dx = -(β + 1)/(β + β^2 x^α) + constant

2. La función de distribución acumulada es:

>F(x; α, β) = 1 -(β + 1)/(β + β^2 x^α)   , 0 < x < 1


3. Buscamos la función inversa de la función de distribución acumulada

>inverse y = 1 -(β + 1)/(β + β^2 x^α) , 0 < x < 1, α > 0, β > 0

4. La función inversa de F o función cuantil es:

>F(u; α, β)=((β (-u) - 1)/(β^2 (u - 1)))^(1/α),  0 < u < 1

5. Programa en R para crear muestras aleatoria siguiendo la Distribución log exponencial-geométrica

### Importar librerías necesarias
```{r setup, error=TRUE, include=TRUE}
library("ggplot2")
library("dplyr")          # load
library("RcmdrMisc")
```

### Creamos la Función 
```{r}

# Definimos función para generar variables aleatoria siguiendo 
# la Distribución log exponencial-geométrica (Jodra y Jimenez, 2020)
DatosJoJi <- function(α,β,n){
  # La función recibe los parámetros
  # α -> valor deseado para alpha
  # β -> valor deseado para beta
  # n -> tamaño del vector de variables aleatorias que quieren generar
  
  # Generar "n" datos uniforme (0,1):
  VectorUnif<-runif(n,0,1)
  
  # Generar datos de la Distribución log exponencial-geométrica (Jodra y Jimenez, 2020)
  # mediante la función cuantil:
  # JoJi <- (((β*(-VectorUnif) - 1)/(β^2*(VectorUnif - 1)))^(1/α))
  
  # return(JoJi)
  return(((β*(-VectorUnif) - 1)/(β^2*(VectorUnif - 1)))^(1/α))

}

# Definimos la Función de densidad PdfX para validar la correctitud de 
# las variables aleatorias creadas con la función DatosJoJi 
PdfX<- function(x,n){ return(n*((α*(1 + β)*x^(α-1))/(1 + β*x^α)^2)) }


# Declaramos los valores de α,β,n
α=3; 
β=2;
n=1000;

# Llamamos la funcion DatosJoJi con sus respectivos parametros
Dist_log_exp_geometrica <- DatosJoJi(α,β,n)

# Graficamos un histograma con las variables obtenidas
Hist(Dist_log_exp_geometrica, scale="frequency", breaks="Sturges", col="darkgray")

# Añadimos la curva de validacion a la grafica
curve(PdfX(x,n), from=0, to=15, lwd=2, cex = 1.1, col="red",add=TRUE)
```

# **DUDA**: 
Se implementó la misma función en R y no cambio la constante por 1 como lo hace en las láminas me da el resultado que obtengo 
en la parte inferior implementada. Por lo que me ha surgido varias dudas:

1. Se coloca que la constante es igual a uno por la regla de probabilidad acumulada 
P(x>8)= 1-P(x<=7) por dar un ejemplo, o no tiene nada que ver.

2. De no ser el caso del punto uno y tener otro motivo podría explicarlo.

3. El valor de uno afecta considerablemente los resultados que se obtienen, en algunos casos la función que está abajo
(la cual considero incorrecta no funciona para los valores de α=3; β=2; )

4. Si quisiera aplicar el método de la de aceptación-rechazo(ejemplo lámina 19) veo que para el cálculo del valor máximo fija el valor de a = 2 y b = 4,
puedo hacer lo mismo para mi función de densidad? aunque entiendo que este método se usa cuando la función no tiene inversa.

>inverse y = -(β + 1)/(β + β^2 x^α) , 0 < x < 1, α > 0, β > 0
(-(β + β x + 1)/(β^2 x))^(1/α)

>F(u; α, β)=(-(β + β u + 1)/(β^2 u))^(1/α),  0 < u < 1

```{r}

DatosJoJi <- function(α,β,n){
  
# Generar "m" datos uniforme (0,1):
VectorUnif<-runif(n,0,1)

JoJi <- (-(β + β*VectorUnif + 1)/(β^2*VectorUnif))^(1/α)

return(JoJi)

}

x<-DatosJoJi(1,3,100)

Hist(x, scale="frequency", breaks="Sturges", col="darkgray")

# Funcion de densidad:
α=3; 
β=2;
n=100;
PdfX<- function(x){ n*((α*(1 + β)*x^(α-1))/(1 + β*x^α)^2) }
curve(PdfX(x), from=0, to=15, lwd=2, cex = 1.1, col="red",add=TRUE)
```

