---
title: "inferencia_sept_2018"
author: "Shamuel Manrrique"
date: "10/25/2020"
output: html_document
---

# El fichero en formato RData se denomina BaseDatosPlasmaCompleta.RData.
## Import libraries
```{r setup, include=FALSE}
library("ggplot2")
library("dplyr")          # load
```
 
## Cargamos los datos que se encuentran en BaseDatosPlasmaCompleta.RData
```{r}
load("~/add_practices/practice1/datasets/InferenciaSept2018.RData")
```

## Obtenemos un resumen general de la información del dataset
```{r}
# Todas las variables cuantitativas
numSummary(Dataset[,c("CPUTime"), drop=FALSE],groups = Dataset$Algoritmo, statistics=c("mean", "sd", "IQR", "quantiles", "skewness", "kurtosis"), quantiles=c(0,.25,.5,.75,1))

Boxplot(CPUTime~Algoritmo, data=Dataset, id=list(method="y"))

```


## Validamos que los datos siguen una distribucion Normal
```{r}
# Histogram with density plot
ggplot(data=Dataset , aes(x=CPUTime)) + 
 geom_histogram(aes(y=..density..), colour="gray", fill="white", bins = 30) +
 geom_density(alpha=.05, fill="#FF6666")

# Prueba de normalidad por groupo
normalityTest(CPUTime~Algoritmo, test="shapiro.test", data=Dataset) # Shapiro
normalityTest(CPUTime~Algoritmo, test="ad.test", data=Dataset)   # Anderson-Darling


# lillie.test(Dataset$TiempoAlg1)
with(Dataset, qqPlot(CPUTime, dist="norm", id=list(method="y", n=2, labels=rownames(CPUTime))))
 
```
Al realizar el test de normalidad agrupando por algoritmo optengos valores de p-valor mayor a 0.05. Por lo que puedo decir que los datos siguen una distribucion normal, y por ende puedo aplicar el test de la F.

## Validamos si las dos varianzas son iguales o no 
```{r}

Tapply(CPUTime~Algoritmo, var, na.action = na.omit, data=Dataset)

# Test F para dos varianzas
var.test(CPUTime~Algoritmo, alternative='two.sided', conf.level=.95, var.equal=TRUE, data=Dataset)

```
Con este resultado no se pueden asumir varianzas iguales. Dado que el 1 cae en el intervalo.

## Validamos si las dos medias son iguales o no 
```{r}
# usamos hipotesis nula
t.test(CPUTime~Algoritmo, alternative='two.sided', conf.level=.95, var.equal=TRUE, data=Dataset)

```
Esta prueba nos confirma que las medias son iguales. El cero cae en el intervalo.El valor del p-value me dice que si voy a tomar todas las decisiones con un alpha de 0.05 entonces se puede asumir que el tiempo medio de ejecucion son iguales. Como el p-value esta entre 0.5 y 1 se podria hacer mas pruebas para validar si el p-value se decanta.

# Coclusion 
No tenemos motivos para decir que un algoritmo es mejor que el otro.
