---
title: "baseDatosPlasma"
author: "Shamuel Manrrique"
NIP: "802400"
date: "10/20/2020"
output: html_document
---

# Ejercicio propuesto 2
En el fichero de datos Homicidios.RData se tiene la variable cuantitativa Homicidios que indica el número de homicidios al año en las distintas regiones y subregiones de diferentes países del mundo.Además, se dispone de las variables cualitativas (factor) Region y Subregion.

1. Realizar una estadística descriptiva de la variable Homicidios agrupando por regiones y subregiones.

2. Agrupando por regiones/subregiones de dos en dos, decidir si el número de homicidios dependen de las regiones/subregiones consideradas. 


## Import libraries
```{r,  echo=FALSE}
library("RcmdrMisc")
library("ggplot2")
library("dplyr")          # load
library("lawstat")

```
 
## Cargamos los datos que se encuentran en Homicidios.RData
```{r}
load("~/add_practices/practice1/datasets/Homicidios.RData")
```
 
## Obtenemos un resumen general de la información del dataset
```{r}
summary(Dataset)
```
 
## 1. Estadistica descriptiva 
Realizar una estadística descriptiva de la variable Homicidios agrupando por regiones y subregiones. 
 
## Region
#### Datos de Homicidios agrupando por regiones.
```{r}
# Homicidios por regiones
numSummary(Dataset[,c("Homicidios"), drop=FALSE], groups = Dataset$Región, statistics=c("mean", "sd", "IQR", "quantiles", "skewness", "kurtosis"), quantiles=c(0,.25,.5,.75,1))

Boxplot(Homicidios~Región, data=Dataset, id=list(method="y"))
```

### Validamos que los datos siguen una distribucion Normal
```{r}
# Histogram with density plot
ggplot(data=Dataset , aes(x=Homicidios)) + 
 geom_histogram(aes(y=..density..), colour="gray", fill="white", bins = 30) +
 geom_density(alpha=.05, fill="#FF6666")

# Prueba de normalidad por Región
normalityTest(Homicidios~Región, test="shapiro.test", data=Dataset) # Shapiro
normalityTest(Homicidios~Región, test="ad.test", data=Dataset)   # Anderson-Darling
normalityTest(Homicidios~Región, test="lillie.test", data=Dataset) 
normalityTest(Homicidios~Región, test="cvm.test", data=Dataset)  # Cramer

# qqPlot para la validacion de normalidad
with(Dataset, qqPlot(Homicidios, dist="norm", id=list(method="y", n=2, labels=rownames(Homicidios))))
 
```

Los valores optenidos en cada uno de los p-valores indican que no poseemos una distribucion normal. por lo que para realizar las pruebas de varianza y media iguales se usaran otras heuristicas que no requieran normalidad.

### Validamos si las dos varianzas son iguales o no 
```{r}
# Test Levene para dos varianzas con distribuciones distintas a la normal
# leveneTest(Homicidios~Región, data=Dataset)
leveneTest(Homicidios~Región, data=Dataset, center=mean)

```
Al parecer con el valor obtenido menor a 0.05 no es significativo para decir que las varianzas son iguales Por lo que asumimos varianzas distintas.

### Validamos si las dos medias son iguales o no 
```{r}
#wilcox.test(Homicidios~Región, data = Dataset)
#wilcox.test(Homicidios~Región, data = Dataset, subset = Región %in% c("África", "América"), paired = TRUE)
#wilcox.test(Homicidios~Región, data = Dataset)
#wilcox.test(Homicidios~Región, data = Dataset, paired = TRUE)


#wilcox.test(Dataset~Homicidios, Dataset~Región, alternative = "g")


```
---

## Subregion
#### Datos de Homicidios agrupando por regiones.
```{r}
# Homicidios por regiones
numSummary(Dataset[,c("Homicidios"), drop=FALSE], groups = Dataset$Región, statistics=c("mean", "sd", "IQR", "quantiles", "skewness", "kurtosis"), quantiles=c(0,.25,.5,.75,1))

Boxplot(Homicidios~Subregión, data=Dataset, id=list(method="y"))
```

### Validamos que los datos siguen una distribucion Normal
```{r, error=FALSE, include=FALSE}
# Prueba de normalidad por Región
#normalityTest(Homicidios~Subregión, test="shapiro.test", data=Dataset) # Shapiro
# normalityTest(Homicidios~Subregión, test="ad.test", data=Dataset)   # Anderson-Darling
normalityTest(Homicidios~Subregión, test="lillie.test", data=Dataset) 
normalityTest(Homicidios~Subregión, test="cvm.test", data=Dataset)  # Cramer

# qqPlot para la validacion de normalidad
with(Dataset, qqPlot(Homicidios, dist="norm", id=list(method="y", n=2, labels=rownames(Homicidios))))
 
```
### Validamos si las dos varianzas son iguales o no 
```{r}
# Test Levene para dos varianzas con distribuciones distintas a la normal
# leveneTest(Homicidios~Subregión, data=Dataset)
leveneTest(Homicidios~Subregión, data=Dataset, center=mean)

```
Al parecer con el valor obtenido menor a 0.05 no es significativo para decir que las varianzas son iguales Por lo que asumimos varianzas distintas.

### Validamos si las dos medias son iguales o no 
```{r}
#wilcox.test(Homicidios~Subregión, data = Dataset)
#wilcox.test(Homicidios~Subregión, data = Dataset, subset = Región %in% c("África", "América"), paired = TRUE)
#wilcox.test(Homicidios~Subregión, data = Dataset)
#wilcox.test(Homicidios~Subregión, data = Dataset, paired = TRUE)


#wilcox.test(Dataset~Homicidios, Dataset~Región, alternative = "g")