---
title: "baseDatosPlasma"
author: "Shamuel Manrrique"
NIP: "802400"
date: "10/20/2020"
output: html_document
---

<!-- 
Ejercicio propuesto 2
En el fichero de datos Homicidios.RData se tiene la variable cuantitativa Homicidios que indica el número de homicidios al año en los distintos países del mundo.
Además, se dispone de las variables cualitativas (factor) Region y Subregion. ´
(i) Realizar una estadística descriptiva de la variable Homicidios agrupando por regiones y subregiones.
(ii) Agrupando por regiones/subregiones de dos en dos, decidir si el número de homicidios dependen de las regiones/subregiones consideradas. -->


# Ejercicio propuesto 2
En el fichero de datos Homicidios.RData se tiene la variable cuantitativa Homicidios que indica el número de homicidios al año en las distintas regiones y subregiones de diferentes países del mundo.
 
# El fichero en formato RData se denomina BaseDatosPlasmaCompleta.RData.
 
## Import libraries
```{r}
library("ggplot2")
library("dplyr")          # load
library("lawstat")
```
 
## Cargamos los datos que se encuentran en BaseDatosPlasmaCompleta.RData
```{r}
load("~/add_practices/practice1/datasets/Homicidios.RData")
```
 
## Obtenemos un resumen general de la información del dataset
```{r}
summary(Dataset)
```
 Al obtener un resumen de los datos nos percatamos que poseemos 
 
## 1. Estadıstica descriptiva 
Realizar una estadística descriptiva de la variable Homicidios agrupando por regiones y subregiones. 
 
### Datos de Homicidios agrupando por regiones.
```{r}
# Homicidios por regiones
numSummary(Dataset[,c("Homicidios"), drop=FALSE], groups = Dataset$Región, statistics=c("mean", "sd", "IQR", "quantiles", "skewness", "kurtosis"), quantiles=c(0,.25,.5,.75,1))


Boxplot(Homicidios~Región, data=Dataset, id=list(method="y"))

```



## Validamos que los datos siguen una distribucion Normal
```{r}
# Histogram with density plot
ggplot(data=Dataset , aes(x=Homicidios)) + 
 geom_histogram(aes(y=..density..), colour="gray", fill="white", bins = 30) +
 geom_density(alpha=.05, fill="#FF6666")

# Prueba de normalidad por groupo
normalityTest(Homicidios~Región, test="shapiro.test", data=Dataset) # Shapiro
normalityTest(Homicidios~Región, test="ad.test", data=Dataset)   # Anderson-Darling
normalityTest(Homicidios~Región, test="lillie.test", data=Dataset) 
normalityTest(Homicidios~Región, test="cvm.test", data=Dataset)  # Cramer

# qqPlot para la validacion de normalidad
with(Dataset, qqPlot(Homicidios, dist="norm", id=list(method="y", n=2, labels=rownames(Homicidios))))
 
```

Los valores optenidos en cada uno de los p-valores indican que no poseemos una distribucion normal. por lo que para realizar las pruebas de varianza y media iguales se usaran otras heuristicas que no requieran normalidad.


## Validamos si las dos varianzas son iguales o no 
```{r}

# Test Levene para dos varianzas de distribuciones distintas a la normal
leveneTest(Homicidios~Región, data=Dataset)
leveneTest(Homicidios~Región, data=Dataset, center=mean)

levene.test(Dataset$Homicidios,Dataset$Región)
```
Al parecer con el valor obtenido menor a 0.05 no es significativo para decir que las varianzas son iguales Por lo que asumimos varianzas distintas.

## Validamos si las dos medias son iguales o no 
```{r}
#wilcox.test(Homicidios~Región, data = Dataset)
#wilcox.test(Homicidios~Región, data = Dataset, subset = Región %in% c("África", "América"), paired = TRUE)
#wilcox.test(Homicidios~Región, data = Dataset)
#wilcox.test(Homicidios~Región, data = Dataset, paired = TRUE)


#wilcox.test(Dataset~Homicidios, Dataset~Región, alternative = "g")


```




